【裁判字號】    97,上,980
【裁判日期】    980915
【裁判案由】    侵權行為損害賠償
【裁判全文】
臺灣高等法院民事判決                   97年度上字第980號
上  訴  人  志宏科技有限公司
法定代理人  丙○○
訴訟代理人  朱容辰律師
            甲○○
被 上訴 人  乙○○
訴訟代理人  任順律師
複 代理 人  萬建樺律師
上列當事人間侵權行為損害賠償事件，上訴人對於中華民國97年
9月16日臺灣板橋地方法院97年度訴字第473號第一審判決，提起
上訴，並減縮起訴聲明，本院於98年8月25日言詞辯論終結，判
決如下：
    主      文
原判決關於駁回上訴人後開第二項之訴部分，暨訴訟費用（確定
部分除外）之裁判均廢棄。
被上訴人應給付上訴人美金壹拾陸萬零壹佰壹拾柒元伍角捌分，
及自民國九十七年三月十五日起至清償日止，按年息百分之五計
算之利息。
其餘上訴駁回。
第一審（除確定部分外）、第二審訴訟費用由上訴人負擔十分之
一，餘由被上訴人負擔。
本判決主文第二項命被上訴人給付部分，於上訴人以新臺幣壹佰
捌拾萬元為被上訴人預供擔保後得假執行。
上訴人其餘假執行之聲請駁回。
    事實及理由
一、按在第二審為訴之變更或追加，非經他造同意，不得為之。
    但擴張或減縮應受判決事項之聲明者，不在此限。民事訴訟
    法第446條第1項及第255條第1項第3款分別定有明文。查上
    訴人於原審主張：伊因被上訴人詐欺之侵權行為而受有損害
    ，聲明請求：被上訴人應給付伊美金（下同）16萬7,464.48
    元及自民國（下同）96年6月2日起至清償日止，按年息百分
    之五計算之利息。嗣於本院就利息部分減縮自起訴狀繕本送
    達翌日起算（見本院卷(一)第183頁），核屬減縮應受判決事
    項之聲明，揆諸上述規定，毋庸經被上訴人之同意，應予准
    許，合先陳明。
二、上訴人主張：
  (一)被上訴人於96年6月初向伊表示其有管道向韓國Dooson公司
    （下稱Dooson公司）買受如附表之矽晶貨物（下稱系爭貨物
    ），Dooson公司則係向日商Adavantec公司（下稱Adavantec
    公司）所買受，且其中編號10之高阻值矽晶元件頗具價值（
    阻值大於0.5即為高阻值），伊乃與被上訴人敲定以Dooson
    公司於96年6月8日報價內容，以50萬元之價格向該公司購買
    系爭貨物，被上訴人亦一再向伊保證編號10部分確係高阻值
    ，惟因伊資金不足，被上訴人允諾伊僅須匯款46萬元，伊並
    於同日將系爭貨物中如附表編號7至9、編號10中之852.02公
    斤、及編號1、6（合計1,232.96公斤）之貨物以34萬2,270
    元之價格出售予香港寶萬國際有限公司（下稱寶萬公司），
    嗣伊並依被上訴人之指示，於96年6月12日匯款46萬元予
    Dooson公司。
  (二)詎伊於96年6月21日前往日本神戶驗貨時，始發現系爭貨物
    不符被上訴人所保證之品質，尤其附表編號10部分經檢驗後
    竟全部係低阻值，系爭貨物之市價僅約24萬6,275元，致伊
    受有損害，復與伊出售予寶萬公司之價格相差甚鉅，伊不得
    已將系爭貨物全部交付予寶萬公司，並分別於96年7月5日、
    同年8月6日分別退還貨款4萬6,200元、6萬元予寶萬公司作
    為賠償。經伊多次與被上訴人協商，復以電子郵件與Dooson
    公司溝通，始知被上訴人以伊名義向Dooson公司下訂單（PO
    ，Purchase Order，下稱系爭訂單），且被上訴人購買系爭
    貨物之價格為46萬元，並非50萬元，被上訴人並向Dooson公
    司收取佣金4萬6,260.52元，嗣後被上訴人雖退還其向
    Dooson公司收取之佣金，惟伊仍受有16萬117.58元之損害。
  (三)爰依民法第184條第1項之規定，訴請：(一)被上訴人應給付伊
    16萬7,464.48元，及自96年6月2日起至清償日止，按年息百
    分之五計算之利息。(二)願供擔保，請准宣告假執行。原審為
    上訴人敗訴之判決，上訴人不服提起上訴，並於本院就利息
    部分減縮自起訴狀繕本送達翌日起算，該減縮部分已告確定
    。上訴人並於本院聲明：(1)原判決廢棄。(2)被上訴人應給付
    伊16萬7,464.48元，及自起訴狀繕本送達翌日起至清償日止
    ，按年息百分之五計算之利息。(3)願供擔保，請准宣告假執
    行。
三、被上訴人則以：上訴人自承其同意依Dooson公司於96年6月8
    日之報價內容買受系爭貨物，並委任伊以上訴人名義發出系
    爭訂單予Dooson公司，足證上訴人確實知悉並見過Dooson公
    司於96年6月7日出具之預開發票（Proforma Invoice，下稱
    系爭預開發票）所載系爭貨物之詳細規格，明知系爭貨物均
    係低阻值產品而仍願意買受，伊未詐欺上訴人。上訴人復依
    系爭預開發票之內容將系爭售貨物中大部分高阻值產品共
    2,562.96公斤以34萬2,270元價格轉售予寶萬公司，其單價
    高達每公斤170元至190元，僅有1項單價為75元，平均每公
    斤單價亦達133.54元，其每公斤即可賺取差價49.5448元，
    上訴人顯未受有損害，自不得向伊請求賠償等語，資為抗辯
    。並於本院聲明：上訴駁回。
四、兩造不爭執事項：
  (一)被上訴人於96年6月間以上訴人之名義向Dooson公司下系爭
    訂單買受系爭貨物，總重為4,925.47公斤，價金為46萬元，
    上訴人依被上訴人於96年6月12日所發電子郵件指示，於6月
    12日或13日匯款46萬元予Dooson公司，Dooson公司於96年6
    月7日簽發系爭預開發票予被上訴人擔任法定代理人之鋰創
    公司（見原審卷第11、12、17頁）。
  (二)依據被上訴人與Dooson公司於96年6月1日之銷售代理協議，
    被上訴人可獲得佣金4萬6,260.52元，被上訴人並以鋰創公
    司名義於96年7月3日開立佣金發票予Dooson公司（見原審卷
    第118、117頁），事後被上訴人指示Dooson公司退還該筆佣
    金予上訴人。
  (三)兩造間及與Dooson公司間之電子郵件、Dooson公司96年6月
    20日發票、載貨單（packing list）形式上為真正（見原審
    卷第13、14、18至24、26、27、68、69、107至116頁）。
  (四)兩造於96年6月8日保密合約書、96年6月23日、96年6月26日
    會議紀錄、上訴人96年8月8日刑事告訴狀形式上為真正（見
    原審卷第67、15、25頁、本院卷第156頁）。
  (五)被上訴人於96年6月5日至日本抽檢系爭貨物中之100公斤。
  (六)系爭貨物均為低阻值。
五、上訴人又主張：被上訴人向伊保證系爭貨物如附表編號6為
    中阻值產品，另編號7至10均為高阻值產品，致伊陷於錯誤
    而委任被上訴人向Dooson公司訂購系爭貨物，致受有損害等
    語。惟此為被上訴人所否認，並以前揭情詞置辯，則本件所
    應審究者厥為：(一)被上訴人有無詐欺上訴人之侵權行為？
    (二)上訴人是否因此受有損害？如其受有損害，其受損害之金
    額為若干？茲分別論述如下：
  (一)被上訴人有無詐欺上訴人之侵權行為？
    (1)上訴人主張：被上訴人於96年6月初向伊表示有管道可購
      得Dooson公司如附表之系爭貨物，其中編號10部分係高阻
      值，致伊陷於錯誤，同意以50萬元向Dooson公司買受系爭
      貨物，被上訴人並以伊名義向Dooson公司下訂單，詎伊於
      96年6月21日前往日本神戶驗貨時，始發現系爭貨物全部
      係低阻值等情，業據上訴人提出被上訴人於96年6月12日
      通知上訴人匯款之電子郵件、上訴人與Dooson公司聯繫之
      電子郵件、兩造於96年6月23日、同年6月26日會議紀錄為
      證（見原審卷第11、12、15、18至22、25頁）。次查，
      Dooson公司出具予鋰創公司（被上訴人為該公司之法定代
      理人）之系爭預開發票、被上訴人於96年6月8日以上訴人
      名義向Dooson公司發出之系爭訂單記載系爭貨物之阻值均
      為「RESISTIVITY;0.5>」（阻值：0.5>），即阻值小於
      0.5之低阻值之意（見原審卷第16、17頁），亦即Dooson
      公司提供之系爭貨物規格為低阻值，被上訴人所下系爭訂
      單亦係購買低阻值之系爭貨物，惟被上訴人於96年6月12
      日通知上訴人匯款予Dooson公司之電子郵件，卻將系爭貨
      物中如附表編號6之貨物阻值更改為中阻值、編號7至10則
      更改為高阻值，另編號1至5之貨物阻值仍記載為0.01，屬
      低阻值貨物，且編號6至10貨物之重量即佔系爭貨物中之
      逾半數，被上訴人向上訴人報價之價格為54萬5,972元，
      其中編號6至10之價格即高達53萬2,513元（見原審卷第11
      頁），足證被上訴人以上訴人名義向Dooson公司表示買受
      低阻值之系爭貨物，卻向上訴人表示系爭訂單係買受大部
      分均為高阻值之產品，且被上訴人既於96年6月21日通知
      上訴人匯款之電子郵件中明確表示系爭貨物中如附表編號
      6所示為中阻值、編號7至10為高阻值，自有保證系爭貨物
      阻值之意思，被上訴人抗辯其並未保證編號6為中阻值、
      編號7至10為高阻值云云，尚不足採。
    (2)被上訴人雖抗辯：上訴人多次於書狀表示其同意以Dooson
      公司96年6月8日報價內容下單，上訴人並於同日將與系爭
      貨物相同品名、數量之大部分貨物出售予寶萬公司，上訴
      人確實看過並知悉Dooson公司於96年6月7日出具之系爭預
      開發票上記載系爭貨物均係低阻值，伊未表示或保證系爭
      貨物為高阻值云云，並提出上訴人於96年8月8日刑事告訴
      狀1份為證（見本院卷(一)第156至163頁）。惟查，上訴人
      已否認曾看過Dooson公司於96年6月7日出具之系爭預開發
      票（見原審卷第17頁），又上訴人於前開刑事告訴狀內係
      陳稱：「被告（即被上訴人）乙○○表示其有管道可自韓
      國Dooson公司處取得矽晶貨源並出售予告訴人（即上訴人
      ）。且就該批貨品之品質其已前往日本驗貨，確認品質無
      誤。接獲此訊息後，告訴人公司法定代理人丙○○即與被
      告研議，磋商，最後雙方敲定以96年6月8日韓方公司所報
      價內容為準成立採購契約」，是兩造係以Dooson公司於96
      年6月8日報價內容成立採購契約，並非以Dooson公司出具
      之系爭預開發票內容成立採購契約，如上訴人確曾看過
      Dooson公司於96年6月7日出具之系爭預開發票，當向被上
      訴人表示以Dooson公司出具之系爭預開發票之內容成立採
      購契約，尚難以上訴人所提之刑事告訴狀遽認上訴人確曾
      看過Dooson公司出具之系爭預開發票，或明知系爭貨物為
      低阻值之產品。又查，上訴人於96年6月20日發現系爭貨
      物均為低阻值，即於96年6月23日會議中，向被上訴人表
      示其不知系爭訂單（PO）之內容資料，包含貨物之阻值及
      貨物之總金額，系爭訂單上所列系爭貨物總金額為46萬元
      ，惟上訴人所得資訊為50萬元（見原審卷第15頁），上訴
      人復於96年6月26日會議中，請被上訴人向Dooson公司確
      認何以6月5日、6月6日、6月8日所報貨物重量有所不一（
      見原審卷第25頁），上訴人於該次會議紀錄上列出其當時
      知悉Dooson公司於96年6月8日之報價內容，如附表編號1
      至5之阻值為「under 0.1」（即小於0.1），編號6為「
      0.1-0.5」（中阻值），編號7至10為「over 0.5」（即大
      於0.5之高阻值），被上訴人並於96年6月23日、同年6月
      26日之會議紀錄上簽名，堪認被上訴人確係向上訴人表示
      系爭貨物如附表編號6為中阻值，編號7至10為高阻值，上
      訴人始先後分別於96年6月23日及同月26日會議中向被上
      訴人表示未曾看過系爭訂單記載其訂購之系爭貨物大部分
      為低阻值，亦在6月26日會議紀錄上記載Dooson公司於96
      年6月8日之報價內容關於編號6至10分別為中阻值及高阻
      值，被上訴人抗辯上訴人看過系爭預開發票，上訴人明知
      系爭貨物係低阻值云云，尚無足採。
    (3)次查，上訴人自96年6月22日至同月25日與Dooson公司承
      辦人以電子郵件溝通時，仍係將被上訴人於96年6月12日
      寄給上訴人之高阻值規格寄予Dooson公司，經Dooson公司
      之承辦人Daniel檢附系爭預開發票之規格內容於電子郵件
      內，向上訴人表示：「你應該跟Mr. Bryan（即被上訴人
      ）談，因為他是買貨物並以他自備之儀器在我及Mr.
      Sanada面前親自檢查貨物之人。請注意我們絕未提供阻值
      大於0.5之貨物，反而是提供如系爭預開發票（PI）上所
      載阻值小於0.5之貨物。我們完全符合Mr. Bryan及鋰創公
      司之要求。檢查結果也完全符合我們所提供之阻值。再重
      申我們絕未提出Top and tail（即如附表編號10部分）阻
      值大於0.5，Mr. Bryan非常清楚，我及Mr. Sanada數次強
      調此規格，所以你應該去跟Mr. Bryan談。」（So you
      should talk to Mr. Bryan. Because he is the person
      who bought the materials and inspected the
      materials with his device by himself before Mr.
      Sanada and myself. Please be noted that we never
      offered over 0.5 ohm.cm but less than 0.5 ohm.cm
      as below PI. So we met all the requirements from
      Mr. Bryan, Litronic. The inspection result was as
      per our offered resistivity. Again we never
      offered top & tail resistivity over 0.5 ohm.cm.
      Mr. Bryan knows well. I and Mr. Sanada emphasize
      this specification several times. Therefore you
      should discuss these matters with Mr. Bryan,
      Litronic.見本院卷(一)第84頁、原審卷第18至24頁），被
      上訴人亦自認上開電子郵件形式上為真正，足證Dooson公
      司承辦人於該電子郵件中所稱，其數次向被上訴人表示並
      強調系爭貨物全部為低阻值，從未向被上訴人表示係提供
      高阻值之貨物，惟被上訴人竟仍向上訴人表示系爭貨物中
      編號7至10為高阻值，其確有詐欺上訴人之行為，應堪認
      定。
    (4)被上訴人又抗辯：系爭預開發票上記載之貨物品名、數量
      與上訴人轉售予寶萬公司之品名及數量大部分相同，上訴
      人確實看過系爭預開發票，知悉系爭貨物為低阻值，且上
      訴人買受系爭貨物之單價為84元左右，應明知以此價格尚
      無可能買得高阻值貨物，且伊僅測試編號10中約100公斤
      ，其中有部分係超過0.5之高阻值，上訴人與Dooson公司
      之電子郵件中亦自認伊檢測100公斤之結果僅其中部分為
      高阻值云云（見本院卷(一)第44、46、110頁）。
    (5)惟查，上訴人於96年6月8日將系爭貨物如附表編號1、6至
      9及編號10中之852.02公斤轉售予寶萬公司，寶萬公司所
      下之訂單內容與系爭預開發票上將如附表編號1至9記載為
      「item #1」（項目1），編號10記載為「item #2」（項
      目2）之編排方式不同，亦未加註「Ring」、「Hole」、
      「Stick」等字樣，有上訴人提出寶萬公司訂單1件為證（
      見本院卷第139頁），自難以寶萬公司之訂單遽認上訴人
      知悉Dooson公司於96年6月7日所出具系爭預開發票之內容
      。次查，上訴人買受之系爭貨物共4,925.47公斤，上訴人
      並匯款46萬元予Dooson公司，其中如附表編號1至5共
      1,495.47公斤之單價為9元，而編號6中阻值之貨物單價為
      90元，其餘編號7至10之單價則為150元、170元、180元，
      編號6至10之價值即高達53萬2,603元，此觀被上訴人指示
      上訴人匯款之電子郵件記載即明（見原審卷第11頁），是
      被上訴人抗辯上訴人明知以每公斤84元之價格無可能買到
      高阻值之貨物云云，亦無足採。被上訴人雖稱同時期之高
      阻矽晶廢料每公斤之報價均高於200元，並提出Dooson公
      司於96年6月21日之電子郵件1件為證（見本院卷(一)第57頁
      ），惟查該電子郵件中所列之規格，其阻值均係大於10，
      甚至阻值為10至1000歐姆，與系爭貨物之規格並不相同，
      自難以被上訴人提出前開電子郵件認上訴人明知系爭貨物
      為低阻值。再查，依被上訴人所提上訴人於96年6月25日
      與Dooson公司往來之電子郵件中表示：「Bryan（即被上
      訴人）於6月5日僅檢查矽料中約100公斤，並由Dooson公
      司之承辦人（Daniel）提供如下所示之產品清單，在阻值
      部分，Bryan在Advantec公司之貨倉中作了檢查並且發現
      部分之阻值大於0.5。特別是在top & tail部分（即附表
      編號10部分），Bryan檢查了約100公斤，且所有的阻值均
      高於0.5」（On 6/5, Bryan just inspected scrap
      silicon materials with only around 100kg, and then
      Dooson's Daniel offered following product list to
      Bryan. For the resistivity part, Bryan has
      inspected and found some of materials are over 0.5
      resistivity. Especially, for the top and tail（the
      item #2 on quotation of Advantec）, Bryan
      inspected about under 100kg on Advantec's
      warehouse, and found all of materials are over 0.5
      resistivity，見原審卷第105頁），是依被上訴人提出上
      訴人之電子郵件中所示，其確曾告知上訴人於96年6月5日
      檢查系爭貨物之部分，其中有部分是高阻值，且特別就編
      號10部分檢查約100公斤全部均係逾0.5之高阻值產品，復
      核兩造於96年6月23日會議紀錄中，上訴人亦表示被上訴
      人於第1次至日本驗貨時（即同年6月5日）係就系爭訂單
      中之第2項（item #2）即附表編號10部分驗貨約5顆，皆
      為高阻值，該次會議紀錄之內容並經被上訴人簽名其上（
      見原審卷第15頁），而被上訴人既自認其於96年6月5日檢
      測如附表編號10中之100公斤，且100公斤中僅部分為高阻
      值，竟向上訴人稱其檢測如附表編號10中之100公斤結果
      均係高阻值，致上訴人誤以為編號10之全部均為高阻值而
      下單買受系爭貨物，被上訴人確有詐欺之侵權行為，至為
      明確，故被上訴人抗辯上訴人明知系爭貨物為低阻值，其
      無詐欺之侵權行為云云，顯不足採。
    (6)綜上，被上訴人明知Dooson公司出具之系爭預開發票上記
      載之系爭貨物全係低阻值之產品，卻向上訴人表示附表編
      號6為中阻值、編號7至10為高阻值，且被上訴人檢驗編號
      10之約100公斤僅部分為高阻值，竟告知上訴人其檢驗編
      號10之約100公斤全部為高阻值，致上訴人誤以為編號10
      之貨物均為高阻值，而同意購買系爭貨物，被上訴人自應
      負侵權行為損害賠償責任。
  (二)上訴人是否因此受有損害？如其受有損害，其受損害之金額
    為若干？
    (1)上訴人主張：伊因被上訴人之侵權行為，致給付Dooson公
      司價金46萬元，扣除系爭貨物市價僅24萬6,275元及被上
      訴人退還之佣金4萬6,260.52元，伊受有16萬7,464.48元
      之損害等語。被上訴人則抗辯：上訴人將系爭貨物中如附
      表編號1、6至9及編號10中852.02公斤之高阻值產品以34
      萬2,270元出售予寶萬公司，如加計編號10其餘之1,500公
      斤之價值28萬5,000（即1,500公斤×190元／公斤＝28萬
      5,000元），上訴人並未受有損害等語。
    (2)按因故意或過失，不法侵害他人之權利者，負損害賠償責
      任，民法第184條第1項前段定有明文。經查，上訴人將系
      爭貨物中如附表編號1、6至9及編號10中之852.02公斤以
      34萬2,270元即每公斤75元至190元不等之價格出售予香港
      之寶萬公司，惟嗣後經上訴人檢驗系爭貨物後，知悉不符
      寶萬公司訂購之規格，即應寶萬公司之要求退還貨款6萬
      元、4萬6,200元，並將系爭貨物全部均交付予寶萬公司，
      由寶萬公司處分之事實，業據上訴人提出寶萬公司訂單、
      提單、載貨單（packing list）各1件、匯出匯款明細2件
      為證（見本院卷(一)第139至頁）。被上訴人雖否認上訴人
      提出前揭訂單、提單、載貨單及匯出匯款明細之真正，然
      經本院囑託行政院大陸委員會（下稱陸委會）函請該會香
      港事務局（下稱香港事務局）向寶萬公司查詢其與上訴人
      間就系爭貨物之交易情形，經香港事務局檢送寶萬公司函
      文函復本院稱：該公司確有向上訴人採購系爭貨物，並於
      96 年6月9日將貨款34萬2,270元匯入上訴人指定帳戶，嗣
      因上訴人交付予該公司之貨物與訂單所列內容不符，經向
      上訴人反應，據上訴人告知其亦遭人詐騙，且已對詐騙者
      提出法律告訴，另經該公司以系爭貨物市價扣抵貨款，系
      爭貨物之市價僅25萬3,621.9元，上訴人交付予該公司之
      貨物係如本院卷第141頁即Advantec公司交付予上訴人之
      載貨單所示等情，有香港事務局96年5月11日（98）港局
      商字第0266號、98年7月9日（98）港局商字第438號函暨
      寶萬公司函文2件在卷可憑（見本院卷(一)第171至173、198
      至200頁），足證上訴人主張其遭被上訴人詐欺，誤以系
      爭貨物為高阻值之產品而出售予寶萬公司，惟經上訴人驗
      貨後發現系爭貨物為低阻值之產品而交付系爭貨物全部予
      寶萬公司，並經寶萬公司處分抵償，其市價為25萬
      3,621.9元等情，應堪採信，被上訴人否認上訴人所提證
      物之真正，尚無足採。是上訴人因被上訴人侵權行為而給
      付Dooson公司之46萬元，扣除被上訴人退還佣金4萬
      6,260.52元及系爭貨物之市價25萬3,621.9元，上訴人確
      實受有16萬117.58元之損害。被上訴人既稱上訴人明知系
      爭貨物為低阻值，卻抗辯上訴人將系爭貨物中大部分高阻
      值之產品以高價出售予寶萬公司，故未受有損害云云，其
      所辯顯有矛盾，自不足採。
    (3)至上訴人將系爭貨物之部分出售予寶萬公司之價格，及上
      訴人嗣後應寶萬公司之要求，將系爭貨物全部均交付予寶
      萬公司處分以抵償，暨其退還寶萬公司之貨款6萬元、4萬
      6,200元，則為上訴人與寶萬公司間另行成立之買賣契約
      ，其金額亦為其等交涉後之結果，要屬另一法律關係，與
      上訴人因被上訴人之侵權行為所受損害若干尚無關涉，併
      予說明。
六、綜上所述，上訴人主張：被上訴人明知系爭貨物均為低阻值
    ，竟詐欺伊為高阻值，致伊受有損害，為可採。被上訴人抗
    辯：上訴人明知系爭貨物均為低阻值，上訴人未受有損害，
    為不可採。從而，上訴人本於民法第184條第1項之規定，請
    求被上訴人賠償16萬117.58元，及自起訴狀繕本送達翌日即
    97年3月15日起至清償日止，按年息百分之五計算之利息，
    為有理由，應予准許，上訴人逾此部分之請求，為無理由，
    應予駁回，其假執行之聲請亦失所附麗，應併予駁回。原審
    就上開應准許部分，為上訴人敗訴之判決，尚有未洽。上訴
    意旨指摘原判決此部分不當，求予廢棄改判，為有理由，爰
    由本院予以廢棄改判如主文第2項所示，並依上訴人之聲請
    為附條件之假執行之宣告。至於上訴人之請求不應准許部分
    ，原判決為上訴人敗訴之判決，並駁回其假執行之聲請，核
    無不合，上訴意旨指摘原判決此部分不當，求予廢棄改判，
    為無理由，應駁回其上訴。
據上論結，本件上訴為一部有理由，一部無理由，依民事訴訟法
第449條第1項、第450條、第79條、第463條、第390條第2項，判
決如主文。
中    華    民    國    98    年    9     月    15    日
                    民事第十三庭
                        審判長法  官  黃騰耀
                              法  官  楊絮雲
                              法  官  周舒雁
正本係照原本作成。
如不服本判決，應於收受送達後20日內向本院提出上訴書狀，其
未表明上訴理由者，應於提出上訴後20日內向本院補提理由書狀
（均須按他造當事人之人數附繕本）上訴時應提出委任律師或具
有律師資格之人之委任狀；委任有律師資格者，另應附具律師資
格證書及釋明委任人與受任人有民事訴訟法第466條之1第1項但
書或第2項（詳附註）所定關係之釋明文書影本。
中    華    民    國    98    年    9     月    15    日
                              書記官  秦仲芳
附註：
民事訴訟法第466條之1（第1項、第2項）：
對於第二審判決上訴，上訴人應委任律師為訴訟代理人。但上訴
人或其他法定代理人具有律師資格者，不在此限。
上訴人之配偶、三親等內之血親、二親等內之姻親，或上訴人為
法人、中央或地方機關時，其所屬專任人員具有律師資格並經法
院認為適當者，亦得為第三審訴訟代理人。
┌───────────────────────────────────┐
│附表：                                                                │
├──┬────────┬──────┬─────┬───┬──────┤
│編號│品            名│重        量│規    格  │單  價│金        額│
│    │（Description） │（公    斤）│（spec.） │(美金)│（美    金）│
├──┼────────┼──────┼─────┼───┼──────┤
│ １ │Pot scrap鍋底料 │      632.96│0.01      │     9│       5,697│
├──┼────────┼──────┼─────┼───┼──────┤
│ ２ │Body slice-ring │      131.18│0.01      │     9│       1,181│
│    │邊料─圓型      │            │          │      │            │
├──┼────────┼──────┼─────┼───┼──────┤
│ ３ │8" ingot晶柱    │      342.78│0.01      │     9│       3,085│
├──┼────────┼──────┼─────┼───┼──────┤
│ ４ │Body scrap      │      224.43│0.01      │     9│       2,020│
├──┼────────┼──────┼─────┼───┼──────┤
│ ５ │Body slice-hole │      164.12│0.01      │     9│       1,477│
│    │矽環            │            │          │      │            │
├──┼────────┼──────┼─────┼───┼──────┤
│ ６ │Pot scrap鍋底料 │         600│中阻      │    90│      54,000│
├──┼────────┼──────┼─────┼───┼──────┤
│ ７ │Body slice-stick│       145.1│高阻      │   150│      21,765│
│    │邊料─方型      │            │          │      │            │
├──┼────────┼──────┼─────┼───┼──────┤
│ ８ │Top & tail      │      301.38│高阻      │   170│      51,232│
├──┼────────┼──────┼─────┼───┼──────┤
│ ９ │focus ring矽環  │        31.5│高阻      │   180│       5,670│
├──┼────────┼──────┼─────┼───┼──────┤
│ １０ │Top&tail+ingot  │     2352.02│高阻      │   170│     399,843│
├──┼────────┼──────┼─────┼───┼──────┤
│合計│                │     4925.47│          │      │     545,972│
└──┴────────┴──────┴─────┴───┴──────┘

司法院資訊處製作；財團法人民間司法改革基金會備份。
